---
title: "Superstore dataset "
author: "Sargenti & Vallejo"
date: "`r format(Sys.Date())`"
output: 
  bookdown::html_document2:
    theme: readable
    toc: true #TRUE to include a table of contents in the output
    toc_depth: 2 # Depth of headers to include in table of contents
    toc_float: true
    code_download: false
    number_sections: true
    citation_package: natbib
link-citations: yes
bibliography: []
---

```{r setup,echo= FALSE, include=FALSE}
knitr::opts_chunk$set(warning=FALSE, echo = TRUE, message = FALSE)
```

```{r,echo=FALSE, Warning= FALSE, libraries}
suppressPackageStartupMessages(library(tidyverse,ggthemes))
```


```{r echo=FALSE, warning=FALSE,include=FALSE}
library(readr)
library (dplyr)
library(readxl)
df <- read_excel("Superstore.xlsx")
#df <- read_delim("Superstore.csv", 
   # delim = ";", escape_double = FALSE, trim_ws = TRUE)
```


## Objetivo  {#Objetivo}

El presente documento tiene como objetivo el establecimiento de precios y cantidades para la maximización de los ingresos totales del SuperStore. Esto se podrá lograr a través del cumplimiento de los siguientes sub-objetivos:

  a. Determinar si el segmento del cliente es independiente al tipo de producto.
  
  b. Desarrollo de una metodologia del precio maximizador del ingreso total. 
  
  c. Determinar si el descuento aplicado afecta o no al Ingreso total .
  
  
## Desarrollo del Objetivo

Para el cumplimiento del objetivo propuesto se utilizará el algoritmo de regresión lineal. A partir del algoritmo de regresión, se obtendrán los coeficientes para la formación de la ecuación general de la demanda (Qd=B0 + B1*P), el porcentaje de variabilidad explicado por el modelo y el p-value. Este último validará el modelo una vez que sea menor a 0,05 con un nivel de confianza del 95%. 

Ya validado el modelo, se obtiene la función de demanda, lo que permitirá calcular el ingreso total y así el precio maximizador del ingreso total. A su vez este procedimiento se realizará nuevamente, segmentando por categoría de producto, con el fin de evaluar diferencias entre los precios maximizadores.

A su vez se realiza un test de chi-cuadrado con el objetivo de evaluar si el segmento de clientes es o no independiente a la categoría del producto comprado. 

Por último se utiliza nuevamente el algorítmo de regresión lineal para evaluar si los descuentos afectan al Ingreso Total. Esto se corroborará con el coeficiente de Pearson.


## Descripción de las Variables a utilizar
```{r,echo=FALSE}
variables_cant = dim(df)[2]
registros_cant= dim(df)[1]
```
La base SuperStore cuenta con `r variables_cant` variables y `r registros_cant` registros.
```{r echo=FALSE}
sapply(df,typeof)
```
Las variables que se utilizaron para hacer posible nuestro análisis relacionado al objetivo fueron: 

  1. "Segment": Describe la categoría del cliente, la cuál puede variar entre Consumer, Corporate y Home Office. (Es de tipo Character)
  
  2. "Category": Describe la primera categoría por la cuál estan segmentados los productos. Entre ellas se encuentra Furniture, Technology y Office Supplies. (Es de tipo Character).
  
  3. "Sales":Describe el valor total de la compra realizada (Es de tipo Double).
  
  4."Quantity":Describe la cantidad comprada del producto (Es de tipo Integer).
  
  5. "Discount": Describe el porcentaje de descuento aplicado a cada compra registrada.
  
  6. "Product Name": Hace referencia al nombre del producto comprado.

Ya que durante el análisis se precisa una variables que contenga el precio por unidad, para poder así determinar la demanda, se creó esta variable de tipo Double con el nombre de Price. Para esto, fue necesario hacer modificaciones en los tipo de dato de las variables Quatity y Sales. 
Para la unificación de los valores del data, se infirió sobre la variable Profit.

```{r echo=FALSE}
df$Sales = gsub('\\.', '',df$Sales)
df$Quantity=as.numeric(df$Quantity)
df$Sales=as.numeric(df$Sales)
df=mutate (df, Price = Sales/Quantity)
df$Profit = gsub('\\.', '',df$Profit)
df$Profit= gsub('\\,,', '',df$Profit)
df$Profit= gsub('\\,', '',df$Profit)
df$Profit=as.numeric(df$Profit)
df$Discount=as.numeric(df$Discount)
```

```{r echo=FALSE}
library(funModeling)
library(dplyr)
df_seleccionada= df%>%select(Category,Segment,Sales,Price, Quantity, Discount)
plot_num(df_seleccionada)
```

Las demas variables que no fueron nombradas, serán descartadas ya no que no fueron relevantes para el análisis del objetivo propuesto.

```{r echo=FALSE}
##### Missings
cantidad_Na=sum(is.na(df))
```

```{r echo=FALSE}
##### outliers General
boxplot(df$Quantity,main="Quantity")
boxplot(log(df$Price),main="Price")
```
Si bien se encuentran outliers en las variables Sales y Price, estos no seran considerados como outliers, ya que la base presenta una división de productos con mucha variablidad entre sus precios.
Es por eso que se decidió ver si en cada categoria de producto se encontraban outliers en estas variables.

```{r echo=FALSE}
boxplot(log(df$Price) ~ df$Category, main="Price")
```

```{r echo=FALSE}
boxplot(log(df$Quantity) ~ df$Category, main="Quantity")
```

## Lista de Variables
```{r echo=FALSE}
df_variables=df%>%select(Sales, Quantity, Price,Category, Segment, Discount)
summary(df_variables)
```
A partir del resumen de cada variable, fue posible observar la gran magnitud entre los valores máximo y minímo de las variables númericas, en especial en Sales y Price. Esto es justificado debido a la gran variedad de productos, y en consecuencia a la difrencia entre las distintas sub categorías, y por lo tanto a la diferencia de precios entre sí.

## Relación entre las Variables
```{r echo=FALSE}
#Sistema de recomendacion
library(data.table)
setDT(df)
CategxSeg = dcast(df, Segment ~ Category, value.var = "Quantity",fun.aggregate = sum, na.rm = T)
CategxSeg
Cat = CategxSeg[,2:4]
Cat[,names(.SD)[max.col(.SD,ties.method="first")]]
```
A partir de la tabla armada, es posible notar que en cada Segmento de clientes, el tipo de producto más consumido es del tipo Office Supplies. Esto podria deberse a que los productos que se encuentran dentro de esta categoría, son elementos de consumo diario y no requiere una mayor inversion su compra.

Continuado con el análisis, se quiere conocer si la categoría comprada es independiente al segmento de cliente. Por lo tanto, se construye el siguiente test de hipotesis:

H0: Las variables son independientes

H1: Las variables son dependientes

```{r echo=FALSE}
#FORMA 1 chi cuadrado, discretizando variable
independecia_variables = table (df$Segment,df$Category) # se discretiza la variable numerica
chisq.test(independecia_variables)
```

Al obtener un estadístico de Chi-Cuadrado lejano a 0, es posible rechazar H0, concluyendo que la categoria de producto comprada es dependiente del segmento de cliente. Es decir que las variables Segment y Category se relacionan entre sí.

```{r echo=FALSE}
plot(independecia_variables, col="blue")
```

## Técnicas de Análisis

Se quiere saber si existe algún tipo de relación entre la cantidad y el precio. Para ello, realizamos una regresión lineal de la demanda, al ser la regresión,la herramienta que nos permite encontrar una relación particular entre estas dos variables. 

ECUACIÓN DE DEMANDA TOTAL

En primer lugar, se comienza con la validación del modelo. Esto permitirá saber si es posible continuar con el análisis o no. Para ello se formuló el siguiente test de hipotesis: 

H0: El modelo no es válido

H1: El modelo si es válido

```{r echo=FALSE}
#Para obtener B0 (Interception), demanda NORMAL SIN CATEG
demandaGral=lm(Quantity ~ Price, data=df)
summary (demandaGral)
demandaGral$coefficients
```
Se obtiene un p -value igual a 0.004993, el cual es menor a 0.05,por lo tanto se rechaza H0 y se concluye que el modelo es válido con un nivel de significación del 95%.

Posteriormente se analiza si la variable Price aporta de manera significativa o no al modelo.

H0: La variable Price no aporta al modelo propuesto

H1: La variable Price aporta al modelo propuesto

 α = 0,05
 
CR: Pr(>|t|) < 0,05

Pr(>|t|) =0.00499

Teniendo en cuenta que el Pr(>|t|) =0.00499 , es posible rechazar H0 y por lo tanto concluir que el precio sí aporta al modelo.

A partir de esto se fórmula la ecuacion de demanda total:

Qd = 3.807741e+00 -6.457898e-07   * P

Luego se formula la ecuaciÓn de Ingreso total y el Ingreso Marginal:

IT = P*Q

IT =  3.807741e+00 P -6.457898e-07  * P**2

IMg =  3.807741e+00 -1.29158e-06 * P


```{r echo=FALSE}
Precio= 3.807741e+00 / 1.29158e-06
Precio
Qd =  3.807741e+00 - (6.457898e-07 * Precio)
Qd=round(Qd,0)
Qd
IT = Precio*Qd
IT
```
El precio que maximiza el Ingreso Total es `r Precio`, mientras que la cantidad que maximiza es `r Qd`.

Por lo tanto el Ingreso total Maximizado es igual a `r IT`

A continuacion se mostrara el grafico de la ecuacion de demanda general:
```{r echo=FALSE}
df %>% select(c('Price','Quantity')) %>% ggplot(aes(x = log(Price), y = Quantity))  + geom_smooth(method = lm)
```

Debido a que los precios varian en relacion a cada cateoria de producto, se consideró que es necesario evaluar la relación no solo entre cantidad y precio, sino también considerando la categoría del producto. Es por eso que se volvió a utilizar el algoritmo de regresión lineal, pero esta vez agregando la categoría del producto como una variable más en el análisis.


ECUACION DE DEMANDA PARA CADA CATEGORIA DE PRODUCTO

Nuevamente se realiza el test de hipotésis para corroborar que el modelo sea válido.

H0: El modelo no es válido

H1: El modelo si es válido

```{r echo=FALSE}
demandaCateg=lm(Quantity ~ 0+Category+Price, data=df)
summary(demandaCateg)
```
Se obtiene un p -value < 2.2e-16, el cual es menor a 0.05,por lo tanto se rechaza H0 y se concluye que el modelo es vÁlido con un nivel de significaciÓn del 95%.

Qué tanto explica el modelo?

Adjusted R-squared:  0.7437 

Un 74,37% de la variabilidad del precio (Price) es explicado por la cantidad (Quantity), lo cuál es un porcentaje alto. Sin embargo, tal correlación no implica causalidad entre las variables.

A continuacion se realizará un analisis de la demanda por cada categoria de Producto:


CATEGORIA FURNITURE:

H0: La variable Precio (Categoría Furniture) no aporta al modelo propuesto

H1: La variable Precio (Categoría Furniture) aporta al modelo propuesto

 α = 0,05
 
CR: Pr(>|t|) < 0,05

Pr(>|t|) =2e-16

Como Pr(>|t|) =2e-16 es menor a 0,05 es posible rechazar H0, concluyendo que el precio de categoría Furniture si aporta al modelo de regresión lineal.

A partir de esto se fórmula la ecuación de demanda de la categoría Furniture:

QdF =  3.827e+00 -6.509e-07 * P

Posteriormente se formula la ecuación de Ingreso total y el Ingreso Marginal para la categoría Furniture:

ITF = P*Q

ITF = 3.827e+00* P -6.509e-07 * P**2

IMgF = 3.827e+00 -1.29158e-06 * P

A continuación se obtiene el precio y la cantidad que máximiza el Ingreso Total para la categoría Furniture.
```{r echo=FALSE}
PrecioF= 3.827e+00 / 1.29158e-06
QdF =  3.827e+00 -(6.509e-07 * PrecioF)
QdF=round(QdF,0)
ITF = PrecioF*QdF
```

El precio que maximiza el Ingreso Total para la categoría Furniture es `r PrecioF` y la cantidad es `r QdF`.
 
Por lo tanto el Ingreso total Maximizado para la categoría Furniture es `r ITF`


CATEGORÍA OFFICE SUPPLIES

H0: La variable Precio (Categoría Office Supplies) no aporta al modelo propuesto

H1: La variable Precio (Categoría Office Supplies) aporta al modelo propuesto

 α = 0,05
 
CR: Pr(>|t|) < 0,05

Pr(>|t|)=2e-16 

Como Pr(>|t|) =2e-16 es menor a 0,05 es posible rechazar H0, concluyendo que el precio de categoría Officen Supplies si aporta al modelo de regresión lineal.

A partir de esto se formula la ecuación de demanda de la categoría Office Supplies:

QdS =  3.809e+00 -6.509e-07 * P

Posteriormente se formula la ecuación de Ingreso total y el Ingreso Marginal para la categoría Office Supplies:

ITS = P*Q

ITS = 3.809e+00* P - 6.509e-07 * P**2

IMgS = 3.809e+00 - 1.29158e-06 * P

A continuación se obtiene el precio y la cantidad que maximiza el Ingreso Total para la categoría Office Supplies.

```{r echo=FALSE}
PrecioS= 3.809e+00 / 1.29158e-06
QdS =  3.809e+00 -(6.509e-07 * PrecioS)
QdS=round(QdS,0)
ITS = PrecioS*QdS
```
El precio que maximiza el Ingreso Total para la categoría Office Supplies es `r PrecioS` y la cantidad es `r QdS`.
 
Por lo tanto el Ingreso total Maximizado para la categoría Office Supplies es `r ITS`


CATEGORÍA TECHNOLOGY

H0: La variable Precio (Categoría Technology) no aporta al modelo propuesto

H1: La variable Precio (Categoría Technology) aporta al modelo propuesto

 α = 0,05
 
CR: Pr(>|t|) < 0,05

Pr(>|t|) =2e-16 

Como Pr(>|t|) =2e-16 es menor a 0,05 es posible rechazar H0, concluyendo que el precio de categoría Officen Supplies si aporta al modelo de regresión lineal.

A partir de esto se formula la ecuación de demanda de la categoria Technology:

QdT =  3.782e+00 - 6.509e-07 * P

Posteriormente se formula la ecuación de Ingreso total y el Ingreso Marginal para la categoría Technology:

ITT = P*Q

ITT = 3.782e+00* P - 6.509e-07 * P**2

IMgT =  3.782e+00 - 1.29158e-06 * P

A continuación se obtiene el precio y la cantidad que maximiza el Ingreso Total para la categoría Technology
```{r echo=FALSE}
PrecioT=  3.782e+00 / 1.29158e-06
QdT =  3.782e+00 -(6.509e-07  * PrecioT)
QdT=round(QdT,0)
ITT = PrecioT*QdT
```
El precio que maximiza el Ingreso Total para la categoría Office Supplies es `r PrecioT` y la cantidad es `r QdT`.
 
Por lo tanto el Ingreso total Maximizado para la categoría Office Supplies es `r ITT`

Si bien el precio maximizador de la demanda general no difiere de manera significativa a los precios maximizadores por categoría, es preferible utilizar el precio maximizador de cada categoría al ser estos mayores al total.

```{r echo=FALSE}
Precio
PrecioF
PrecioS
PrecioT
```

```{r}
df%>% filter(Category=="Office Supplies", Price>=1500000) %>% group_by(`Product Name`)
```

```{r}
df%>% filter(Category=="Furniture", Price>=1900000) %>% group_by(`Product Name`)
```

```{r}
df%>% filter(Category=="Office Supplies", Price>=1500000) %>% group_by(`Product Name`)
```


A continuación se mostrara el gráfico de demanda por cada categoría:
```{r echo=FALSE}
df %>% select(c('Price','Quantity', "Category")) %>% ggplot(aes(x = log(Price), y = Quantity,color=Category))  + geom_smooth(method = lm)
```

ELASTICIDAD
```{r echo=FALSE}
elastgral =lm(log(Quantity) ~ log(Price), data=df)
summary(elastgral)
elastgral$coefficients
```

```{r echo=FALSE}
#Elasticidad Gral
df %>% select(c('Price','Quantity')) %>% ggplot(aes(x = log(Price), y = log(Quantity)))  + geom_smooth(method = lm)
```
Variaciones: Var% Q > Var % P
Ep > 1 pero < infinito, lo cuál significa que son bienes de los cuales el consumidor puede prescindir por lo cuál ante variaciones en el precio, la cantidad demandada varía.
Var de Q varía más que proporcional

ELASTICIDAD POR CATEGORÍA DE PRODUCTO
```{r echo=FALSE}
elastCateg =lm(log(Quantity) ~ 0+Category+log(Price), data=df)
summary(elastCateg)
elastCateg$coefficients
# ELASTICIDAD --> log(Y) = B0 + B1 * log(X) 
# log(Quantity) --> log(Y)   ; log(Price) --> log(X)  ;  B1 --> Elasticidad  ; B0 --> Intercepción
```
La elasticidad del precio de la demanda (B1) = -0,0275526 --> -2,75%

B1 es la elasticidad precio de la demanda, la cual representa el cambio porcentual en la cantidad demandada causado por un 1% de aumento en el precio.

B0 Furniture Intercept =  1.4221163       

B0 Office Supplies Intercept = 1.3787937 

B0 Technology Intercept = 1.4075944 

```{r echo=FALSE}
#Elasticidad
df %>% select(c('Price','Quantity', "Category")) %>% ggplot(aes(x = log(Price), y = log(Quantity),color=Category))  + geom_smooth(method = lm)
```
METODOLOGIA DE PROMOCIONES
Se quiere saber si aplicar promociones sobre los diferentes productos afectaría el ingreso total.

H0: Los descuentos no afectan al ingreso total
H1: Los descuentos afectan al ingreso total
```{r echo=FALSE}
model1=lm(Discount~Sales,data=df)
summary(model1)
cor.test(~Discount+Sales,data=df,method="pearson",conf.level=0.95)
```

Se obtiene un R cuadrado considerado bajo y un error estadar alto. Por lo tanto los descuentos no afectan de manera significativa a el Ingreso total. Esto se puede corroborar con el coeficiente de Pearson el cual es cercano a 0.

Mediante el siguiente grafico puede verficarse lo dicho anteriormente.

```{r}
library(ggplot2)
df %>% 
  select(c('Discount', 'Sales')) %>% 
  ggplot(aes(x = Discount, y = log(Sales))) + 
  geom_point( color= 'blue') +
  geom_smooth(method = lm)
```


## Conclusión
Se concluye que existe una correlación entre precio de producto y cantidad comprada lo cual fue posible establecer mediante regresión, permitiendo la maximización del ingreso total mediante el precio y cantidad maximizadores. 
A su vez también es posible afirmar que el precio maximizador puede variar por categoría de producto.

La categoría de producto consumida y el segmento de consumidor son variables dependientes. 

La categoría de producto más consumida por todos los segmentos de clientes es “Office Supplies” (la menos elástica). Se recomienda destinar mayor presupuesto de marketing y promociones para las categorías “Furniture” y “Technology”.
