---
title: "Superstore dataset "
author: "Sargenti & Vallejo"
output: html_document
date: '2022-04-26'
---
```{r setup, include=FALSE}
knitr::opts_chunk$set(echo = TRUE)
```

```{r,libraries}
suppressPackageStartupMessages(library(tidyverse,ggthemes))

```

```{r}
df <- read.csv("~/Sample - Superstore.csv")
class(df$Sales) = "Numeric"
```

# 1-	Objetivo
#### a. Max ciudades/states
```{r}

```
#### b. Hay algun tipo de relacion entre el descuento y el valor de compra // Porcentaje de clientes que vuelven a elegir el supermercado luego de haber comprado (analizar si tienen descuento y diversos factores)
```{r}
names(df)
descuentos=lm(Discount~Sales,data=df)
summary(descuentos)
```

##### El alto error estandar residual y el bajo valor de R cuadrado demuestra que el descuento no influye significativamente en el valor de la compra.
Para chequear esta independencia graficamente procedemos a realizar un diagrama de puntos.

```{r}
df %>% select(c('Discount', 'Sales')) %>% 
  ggplot(aes(x = Discount, y = Sales)) + geom_point( color= '#ff9d5c') +
  geom_smooth(method = lm)
```

##### No existe correlacion alguna entre descuentos y ventas; no se encuentran mayores ventas a mayores descuentos.
##### La mayor cantidad de compras se situa donde no tienen descuentos, con un porcentaje de: 
```{r}
cant_datos_sindesc = df %>% filter (df$Discount == 0) %>% count()
cant_datos_tot = dim (df)
porcentaje = round(cant_datos_sindesc / cant_datos_tot *100,2)
porcentaje
```
##### % sobre el total de las compras.

#### c. Con qué tipo de cliente se obtiene el mayor profit (“segment”)
#### d. Que tipo de categoría de productos se encuentra entre la más comprada y cuál menos 
(“category”)
#### e. Tiempo estimativo de shipping según tipo de shipping con el objetivo de determinar la efectividad y cual no cumple con el lapso estimado. (ver cual es el más elegido y si lo vuelven a elegir los clientes)
#### f. Teniendo en cuenta el profit calculado por estado, es conveniente continuar en las ubicaciones actuales? ¿Se debería reubicar? ¿Es necesario agregar más supermercados en algunos estados?
#### g. En qué estados se muestra la menor cantidad de clientes (sin repetir) con el fin de mayor promoción en aquellos


#### 2-	Descripción de Superstore dataset
Supuertore muestra una base de datos de las compras realizadas en el supermercado “Superstore Giant” en Estados Unidos. Debido a la alta demanda y gran competencia del mercado, se busca una interpretación analítica para una mejor toma de decisiones.  Es por eso que se analizarán los tipos de producto, el segmento de clientes y las ubicaciones actuales a los cuales deberían dirigirse o evitar, con el fin de generar una mayor rentabilidad.

```{r}
summary (df)
```

#### 3-	Características
Cada registro especifica por cada compra: 
Row ID => ID único para cada fila.
Order ID => ID de pedido único para cada cliente.
Order Date => Fecha de pedido del producto.
Ship Date => Fecha de Envío del Producto.
Ship Mode=> Modo de envío especificado por el Cliente.
Customer ID => Identificación única para identificar a cada Cliente.
Customer Name => Nombre del Cliente.
Segment => El segmento al que pertenece el Cliente.
Country => País de residencia del Cliente.
City => Ciudad de residencia del Cliente.
State => Estado de residencia del Cliente.
Postal Code =>Código Postal de cada Cliente.
Region => Región a la que pertenece el Cliente.
Product ID => ID único del producto.
Category => Categoría del producto pedido.
Sub-Category => Sub-Categoría del producto pedido.
Product Name => Nombre del producto
Sales => Ventas del Producto.
Quantity => Cantidad del Producto.
Discount => Descuento proporcionado.
Profit => Beneficio/Pérdida incurrida.

``` {r}
str (df)
```

#### 4-	Estadísticas descriptivas
``` {r}

```

#### 5- Variables a utilizar, a descartar y por qué. En el caso de valores faltantes y extremos, defina una estrategia para lidiar con ellos.  
Utilizar:
Row ID => ID único para cada fila.
Ship Date => Fecha de Envío del Producto.
Ship Mode=> Modo de envío especificado por el Cliente.
Customer ID => Identificación única para identificar a cada Cliente
Segment => El segmento al que pertenece el Cliente.
State => Estado de residencia del Cliente.
Product ID => ID único del producto.
Category => Categoría del producto pedido.
Sales => Ventas del Producto.
Quantity => Cantidad del Producto.
Discount => Descuento proporcionado.
Profit => Beneficio/Pérdida incurrida.


